臺灣宜蘭地方法院民事裁定
111年度聲字第47號
聲  請  人  吳建儀  

相  對  人  林麗卿  
上列當事人間債務人異議之訴事件，聲請人聲請停止強制執行，
本院裁定如下：
    主  文
聲請駁回。
聲請程序費用由聲請人負擔。
    理  由
一、聲請意旨略以：本院110年度司執字第10384號強制執行事件
    ，如未能停止執行，則聲請人所有之不動產一旦拍賣，將難
    以回復，而聲請人已提起債務人異議之訴，爰聲請准於供擔
    保後停止執行等語。
二、按有回復原狀之聲請，或提起再審或異議之訴，或對於和解
    為繼續審判之請求，或提起宣告調解無效之訴、撤銷調解之
    訴，或對於許可強制執行之裁定提起抗告時，法院因必要情
    形或依聲請定相當並確實擔保，得為停止強制執行之裁定，
    強制執行法第18條第2項亦定有明文。惟所謂必要情形，由
    法院依職權裁量定之，法院為此決定，應就強制執行法第18
    條第2項所列訴訟，在法律上是否顯無理由，以及如不停止
    執行，將來是否難於回復執行前之狀態，及倘予停止執行，
    是否無法防止債務人濫行訴訟以拖延執行，致債權人之權利
    無法迅速實現等各種情形予以斟酌，以資平衡兼顧債務人及
    債權人雙方之利益。非謂債務人以提起強制執行法第18條第
    2項所列訴訟為由，且聲明願供擔保而聲請停止強制執行程
    序時，法院須一律予以准許（最高法院99年度台抗字第937
    號裁定意旨參照）。再按，強制執行法第14條第1項規定，
    執行名義成立後，如有消滅或妨礙債權人請求之事由發生，
    債務人得於強制執行程序終結前，向執行法院對債權人提起
    異議之訴。如以裁判為執行名義時，其為異議原因之事實發
    生在前訴訟言詞辯論終結後者，亦得主張之。是「消滅或妨
    害債權人請求事由」發生之期限限於「執行名義成立後」或
    「前訴訟言詞辯論終結後者」，始足當之。
三、經查，相對人持本院109年度羅簡字第208號民事簡易判決及
    確定證明書為執行名義，聲請強制執行聲請人所有之財產
    ，經本院民事執行處以110年度司執字第10384號強制執行事
    件受理，業經本院調閱上述執行卷宗核閱無誤。聲請人雖以
    於111年10月3日已向本院提起債務人異議之訴，然其所主張
    支票遭人偽造等異議事由，係發生在上開執行名義即確定判
    決之事實審言詞辯論終結前，故其提起債務人異議之訴，與
    前述強制執行法第14條第1項規定之要件難認相符，顯難認
    有理由，依前揭說明，自無停止執行之必要。是聲請人聲請
    供擔保停止上述執行事件之執行程序，並無理由，自應駁回
    其聲請。
中　　華　　民　　國　　111 　年　　10　　月　　4 　　日
                  民事庭  法  官  蔡仁昭
以上正本係照原本作成。
如對本裁定抗告須於裁定送達後10日內向本院提出抗告狀，並繳
納抗告費新臺幣1,000元。
中　　華　　民　　國　　111 　年　　10　　月　　4 　　日
                          書記官  劉婉玉